【裁判字號】    89,上易,1738
【裁判日期】    890613
【裁判案由】    詐欺
【裁判全文】
臺灣高等法院刑事判決                          八十九年度上易字第一七三八號
    上  訴  人
    即  被  告  丙○○
右上訴人即被告因詐欺案件，不服臺灣宜蘭地方法院八十八年度易字第四九八號，中
華民國八十九年三月三十一日第一審判決（起訴案號：臺灣宜蘭地方法院檢察署八十
八年度偵緝字第三一五號）提起上訴，本院判決如左：
    主      文
上訴駁回。
    事實及理由
一、本案經本院審理結果，認第一審以上訴人即被告丙○○（下稱被告）共同連續意
    圖為自己不法之所有，以詐術使人將本人之物交付，犯刑法第三百三十九條第一
    項之罪，判處有期徒刑拾月，認事用法及量刑均無不當，應予維持，並引用第一
    審判決書記載之事實、證據及理由。
二、被告上訴意旨略以：互助會是渠配偶甲○○未經渠同意，以渠之名義召集的，渠
    並未標會，亦未收取會錢云云。
三、惟查：被告確有主持前述互助會之開標，並曾向互助會會員收取會款等情，業經
    被告於原審八十九年二月二十九日訊問時坦承：「收會錢是她不在的時候我才代
    收‧‧‧我開標只有幾次而已。」等語（見原審卷第六十五頁），核與被告之妻
    甲○○（業經本院於八十八年七月九日以八十八年上訴字第二○○五號刑事判決
    判處有期徒刑一年確定）於檢察官八十七年四月二十七日偵查時供稱：「（丙○
    ○從八十一年開始共招多少互助會？）我記不起來，但丙○○找的會員比較多，
    約有三、四個互助會。」等語（見八十七年偵緝字第三六號卷第五十一頁），及
    於原審八十年二月十五日、同年月二十九日訊問時以證人之身分證稱：「會錢有
    時丙○○去收，有時我去收，會均是我開標，丙○○有空他才去主持開標。」，
    「（共招集幾會？）時間太久我忘記了，大約是五會，與前案審理時是一樣的，
    這五會會首是我先生，我有經過他同意，有時是我先生開標，大部分是我在開標
    ，收錢也是一樣，我先生都在店裡面。」等語（見原審卷第四十三頁、第六十五
    頁），證人即會員黃清香（以其夫林烏獅名義參加二會）於檢察官八十七年八月
    二十八日偵訊時證稱：「開標時他們二人（指被告及甲○○）都有處理，亦均有
    向我們收會錢。」等語（見八十七年偵緝字第三六號卷第九十三頁反面），證人
    即會員丁○○、乙○○、戊○○、曾林阿過等證稱被告與甲○○均有來收會款及
    主持標會等語（見原審卷八十九年二月十五日訊問筆錄）均相符，足證被告確有
    參與互助會會員之召集，主持互助會之開標，並向會員收取會款等情至為灼然，
    被告與甲○○既具配偶關係，復共同參與互助會之召集、開標、收取會款，是被
    告與甲○○顯有犯意之聯絡及行為之分擔，而均為共犯要無疑義；被告上訴意旨
    空言互助會係其妻甲○○未經其同意，而以其名義召云云，顯係事後卸責之詞，
    不足採信。本案共犯甲○○業於檢察官偵查、原審訊問時到庭供述如前，是被告
    另請求訊問甲○○，並與之對質，核無必要，併此敘明。
四、綜上所述，被告上訴意旨所陳要無足採，被告執此上訴意旨，指摘原判決不當，
    求予撤銷改判，為無理由，應予駁回。
據上論斷，應依刑事訴訟法第三百七十三條、第三百六十八條，判決如主文。
本案經檢察官覃正祥到庭執行職務。
中    華    民    國    八十九    年      六        月        十三      日
                            臺灣高等法院刑事第二庭
                                審判長法  官  戴  章  甫
                                      法  官  黃  金  富
                                      法  官  林  銓  正
右正本證明與原本無異。
不得上訴。
                                      書記官  吳  美  貞
中    華    民    國    八十九    年      六        月        十五      日


司法院資訊處製作；財團法人民間司法改革基金會備份。
